臺灣新北地方法院民事裁定
111年度亡字第65號
聲  請  人  臺灣新北地方檢察署檢察官（御股）

上列聲請人因聲請宣告何秀玲死亡事件，聲請公示催告，本院裁
定如下：
    主  文
一、准對失蹤人何秀玲（女，民國○○○年○月○○日生，身分證統一
    編號：Z○○○○○○○○○號，最後設籍地址：新北市○○區○○路○○○
    號四樓之新北○○○○○○○○）為宣告死亡之公示催告。
二、該失蹤人應於本公示催告揭示於本院公告處或資訊網路之翌
    日起六個月內向本院陳報現尚生存，如不陳報，本院將宣告
    其為死亡。
三、無論何人，凡知該失蹤人之生死者，均應於上開時日以前，
    將其所知之事實，陳報本院。
    理  由
一、聲請意旨略以：失蹤人何秀玲係民國00年00月00日生，其於
    57年6月27日遷入臺北縣中和鄉（現改制為新北市○○區○○○路
    00號之35，嗣於100年8月12日因其行方不明，遭遷籍至新北
    ○○○○○○○○，而其在臺親屬孫學延、孫康妮亦遭遷籍至該戶政
    事務所，另查訪其住所地里長亦表示未見過其，又其從未投
    保全民健康保險、無入出境資料、未申請中低收入或保護安
    置、無治喪殯葬紀錄、未領取社會補助、生活津貼、勞保老
    年給付、國民年金、老農津貼、公教退撫給與等紀錄，而相
    對人已年滿80歲，迄今失蹤逾3年，為此，聲請准予依法為
    死亡宣告之公示催告等語。
二、按失蹤人失蹤滿7年後，法院得因利害關係人或檢察官之聲
    請，為死亡之宣告；失蹤人為80歲以上者，得於失蹤滿3年
    後，為死亡之宣告，民法第8條第1項、第2項分別定有明文
    。次按法院准許宣告死亡之聲請者，應公示催告；公示催告
    應揭示於法院公告處、資訊網路及其他適當處所；法院認為
    必要時，並得命登載於公報或新聞紙，或用其他方法公告之
    ；又前開陳報期間，自揭示之日起，應有6個月以上，家事
    事件法第156條、第130條第3項至第5項分別定有明文。
三、聲請人主張之上開事實，業據其提出新北○○○○○○○○111年4月
    8日函暨失蹤人口系統資料報表、戶籍謄本、相關親屬戶籍
    資料、健保投保紀錄查詢、健保歷史投保紀錄查詢、內政部
    移民署111年3月9日函暨入出境查詢名冊、新北市政府社會
    局111年3月11日函、臺北市政府社會局111年3月9日函暨查
    詢結果、新北市政府殯葬管理處111年3月10日函、臺北市殯
    葬管理處111年3月21日函等件為憑，經本院審核前開文件無
    訛，並經本院依職權查詢失蹤人及相關親屬之戶籍資料、親
    等關聯、入出境紀錄，與失蹤人之前案紀錄、在監在押紀錄
    、勞健保投保資料與就醫紀錄等結果，均查無相關紀錄，此
    有戶籍資料查詢結果、戶役政資訊網站查詢-親等關聯（二
    親等）、臺灣高等法院被告前案紀錄表、在監在押全國紀錄
    表、入出境資訊連結作業、法務部-健保資訊連結作業查詢
    結果等件附卷可憑，堪信為真實。
四、從而，聲請人為臺灣新北地方檢察署檢察官，且本件失蹤人
    於100年8月10日失蹤，失蹤迄今已滿7年，揆諸首開法條規
    定，聲請人所為聲請核屬正當，應予准許。
五、依家事事件法第156條，裁定如主文。
中    華    民    國   111    年    6     月    28    日
                    家事法庭  法  官  顧仁彧
以上正本證明與原本無異。
如對本裁定抗告須於裁定送達後10日內向本院提出抗告狀，並應
繳納抗告費新臺幣1,000元。
中    華    民    國   111    年    6     月    28    日
                              書記官  黃馨德